臺灣嘉義地方法院刑事判決　　　　　　　96年度簡上字第15號
上　訴　人　臺灣嘉義地方法院檢察署檢察官
被　　　告　甲○○
上列上訴人因被告違反電子遊戲場業管理條例案件，不服本院簡
易庭民國九十五年十一月三十日九十五年度嘉簡字第一五九二號
第一審判決（聲請簡易判決處刑案號：臺灣嘉義地方法院檢察署
九十五年度偵字第七○五○號），提起上訴，本院管轄之第二審
合議庭判決如下：
    主  文
原判決撤銷。
甲○○共同違反未依電子遊戲場業管理條例規定辦理營利事業登
記，不得經營電子遊戲場業之規定，處有期徒刑參月，如易科罰
金以新臺幣壹仟元折算壹日。扣案之電子遊戲機「夢幻精靈禮品
機」貳台（含ＩＣ板貳塊）均沒收。
    事  實
一、緣甲○○係嘉義市○○里○○○路四十六號「紅宜便利商店
    」負責人，蔣淑敏（另經檢察官依職權為不起訴處分確定）
    、蘇靜宜（另案在本院審理中）為甲○○所雇用店員，蔣淑
    敏擔任早上七時至下午四時之固定班，蘇靜宜擔任下午四時
    後之不固定班。三人明知該店未曾依電子遊戲場業管理條例
    規定辦理營利事業登記，竟自民國九十五年八月三十一日起
    至同年九月十五日止，基於擅自經營電子遊戲場業及賭博共
    同犯意之聯絡（尚查無證據得以證明有營利意圖），由甲○
    ○在公眾得出入之該店內擺設經修改具有押積分功能且屬電
    子遊戲場業管理條例所稱電子遊戲機之「夢幻精靈禮品機」
    二台，由蔣淑敏、蘇靜宜在店內以新臺幣一元兌換一分之比
    例開分供客人押注把玩，客人押中所得分數可以相同比例向
    蔣淑敏、蘇靜宜洗分兌換金錢。嗣於同年九月十五日下午三
    時二十分許，適有客人江俊儀（所涉賭博罪嫌宜由檢察官另
    行偵辦）在店內把玩，為警當場查獲，並扣得前述電子遊戲
    機二台（含ＩＣ板二塊）。
二、案經嘉義市警察局第一分局報告臺灣嘉義地方法院檢察署檢
    察官偵查後聲請以簡易判決處刑。
    理  由
一、本件被告甲○○未於言詞辯論終結前對於本件警訊調查筆錄
    、偵查訊問筆錄、搜索扣押筆錄、扣押物品目錄表、扣押物
    品收據、營利事業登記證、讓渡證書、經濟部函文、前案紀
    錄等傳聞證據之證據能力有所異議。因被告於本院審理時已
    坦承犯罪，自白且與前開傳聞證據內容相符，該等證據又無
    顯不可信之情況，本院審酌予以採納之，無礙被告程序上之
    彈劾詰問權利，認前開傳聞證據合於刑事訴訟法第一百五十
    九條之四、之五等規定，因而具備證據能力。
二、事實欄所記載之犯罪事實，有下列證據得以佐證，事證明確
    ，被告自白與事實相符，其犯行堪以認定之：
  (一)、被告甲○○之自白（證明全部犯罪事實，本審卷第三十五
      頁至第三十七頁審判筆錄）。
  (二)、證人蔣淑敏之供述（證明全部犯罪事實，偵字第七九一五
      號偵查卷第六頁訊問筆錄）。
  (三)、證人江俊儀之供述（證明案發現場擺設電子遊戲機及開分
      ，警卷第四頁至第六頁調查筆錄）。
  (四)、嘉義市政府營利事業登記證（證明被告未經電子遊戲場業
      管理條例辦理營利事業登記，警卷第十五頁）。
  (五)、讓渡證書（證明被告確自九十五年八月三十一日起擔任便
      利商店負責人，警卷第十六頁）。
  (六)、案發現場照片（證明案發現場擺設有電子遊戲機，警卷第
      十七頁）。
  (七)、經濟部九十五年十月二十三日經商字第○九五○二一五○
      九七○號函文（證明被告所擺設電子遊戲機係電子遊戲場
      業管理條例所稱之電子遊戲機，偵字第七○五○號卷第十
      頁至第十二頁）
  (八)、扣案之「夢幻精靈禮品機」電子遊戲機二台（含ＩＣ板二
      塊）、搜索扣押筆錄、扣押物品目錄表、扣押物品收據（
      證明扣案物品係在便利商店內扣得，警卷第十一頁至第十
      四頁）。
三、核被告甲○○所為，係違反電子遊戲場業管理條例第十五條
    規定，應依同條例第二十二條規定處罰；及犯刑法第二百六
    十六條第一項之在公眾得出入場所賭博罪。被告就本件犯行
    與蔣淑敏、蘇靜宜具有犯意聯絡及行為分擔，均為共同正犯
    。被告以一行為同時觸犯上開二罪名，為想像競合犯，應從
    一重之違反電子遊戲場業管理條例第二十二條之罪名處斷。
    被告違法經營電子遊戲場業，乃集合多數時間上無明顯間隔
    之營業舉止行為，且持續侵害同一法益，應屬集合犯之單純
    一罪。公訴人雖然僅就被告違反電子遊戲場業管理條例之犯
    行提起公訴，未論及其他部分，然檢察官就犯罪事實一部起
    訴者，其效力及於全部，本件被告之全部犯罪事實具有想像
    競合犯之裁判上一罪關係，已如前述，本院自得併予審理。
四、原審予以論罪科刑，固非無見，惟查，檢察官僅就被告違反
    電子遊戲場業管理條例之犯行提起公訴，原審判決後，檢察
    官始檢具被告賭博之事證聲請上訴，請求併予審理，原審未
    及參酌，尚非允洽。檢察官上訴理由指摘於此，為有理由，
    應由本院撤銷原審判決並自為判決。爰依被告之陳述及臺灣
    嘉義地方法院檢察署刑案資料查註紀錄表（偵查前案卷宗）
    、臺灣高等法院被告前案紀錄表之記載（本審卷第十四頁至
    第十五頁），審酌被告犯罪時未受明顯刺激；擺設電子遊戲
    機與人賭博之手段；被告前於九十四年間即因違反電子遊戲
    場業管理條例經檢察官為緩起訴處分確定，九十五年七月十
    九日期滿，復犯本件之素行；高中畢業之智識程度；未婚，
    擺夜市之生活狀況；無視政府管制電子遊戲場業之禁令，在
    公眾得出入之場所犯罪，對於社會風氣所生不良影響；犯罪
    後尚能坦承犯行之態度等一切情狀，量處如主文所示之刑，
    並諭知易科罰金之折算標準，以資懲儆。至扣案之電子遊戲
    機二台（含ＩＣ板二塊），為當場賭博之器具，不問屬於犯
    人與否，應依刑法第二百六十六條第二項規定宣告沒收。
據上論結，應依刑事訴訟法第四百五十五條之一第一項、第三項
、第三百六十九條第一項前段、第三百六十四條、第二百九十九
條第一項前段，電子遊戲場業管理條例第二十二條，刑法第十一
條前段、第二十八條、第二百六十六條第一項前段、第五十五條
、第四十一條第一項前段、第二百六十六條第二項，刑法施行法
第一條之一第一項、第二項前段，判決如主文。
本案經檢察官陳慧玲到庭執行職務。
中　　華　　民　　國　　96　　年　　3 　　月　　13　　日
                    刑事第五庭審判長　法　官  林信旭
                                      法　官  洪嘉蘭
                                      法　官  張道周
上列正本證明與原本無異。
本件不得上訴。
中　　華　　民　　國　　96　　年　　3 　　月　　13　　日
                                      書記官  黃意雯
附錄本判決論罪之法條全文
電子遊戲場業管理條例第二十二條
違反第十五條規定者，處行為人一年以下有期徒刑、拘役或科或
併科新台幣五十萬元以上二百五十萬元以下罰金。
刑法第二百六十六條第一項前段
在公共場所或公眾得出入之場所賭博財物者，處一千元以下罰金
。
